【裁判字號】    97,易,218
【裁判日期】    970520
【裁判案由】    竊盜
【裁判全文】
臺灣臺中地方法院刑事判決               97年度易字第218號
公  訴  人  臺灣臺中地方法院檢察署檢察官
被      告  丙○○
                    （現羈押於臺灣臺中看守所）
上列被告因竊盜案件，經檢察官提起公訴（96年度偵字第27209
號），本院判決如下：
    主    文
丙○○竊盜，累犯，處有期徒刑伍月；又竊盜，累犯，處有期徒
刑月；又攜帶兇器竊盜，累犯，處有期徒刑柒月；又攜帶兇器
、毀壞安全設備竊盜，累犯，處有期徒刑捌月；又攜帶兇器、毀
壞安全設備竊盜，累犯，處有期徒刑捌月。應執行有期徒刑壹年
陸月。
    犯罪事實
一、丙○○曾於民國95年間因違反毒品危害防制條例案件，經本
    院判處有期徒刑6月確定，於95年2月17日以易科罰金執行完
    畢。詎其猶不知悔改，復意圖為自己不法之所有，先後為下
    列竊盜行為：
(一)、於96年10月27日下午2時許，侵入臺中縣東勢鎮○○街慶成
    一巷11號之乙○○住處（侵入住宅部分未據告訴），並在該
    住宅2樓房間內，徒手竊得乙○○所有之Ｋ金項鍊1條、耳環
    2對、鑲紅寶石銀戒指1只、鑲寶石銀戒1只及銀項鍊2條，得
    手後即將上開耳環2對及Ｋ金項鍊1條，拿至臺中縣東勢鎮○○路419號「金都銀樓」，以新臺幣（下同）7000元之價格
    出售給不知情之徐強。
(二)、於96年11月12日凌晨5時許，在臺中縣新社鄉○○街（電桿
    中興枝51號）旁之戊○○所有工寮處，進入該無門鎖之工寮
    ，並徒手竊取戊○○所有之H型鋼鐵（重約110公斤），得手
    後即駕駛其所有車號OX－7620號之自用小客車，載往臺中縣
    東勢鎮○○路315之1號「泰昌資源回收場」，以1100元之價
    格出售給不知情之魏坤源。
(三)、於96年11月13日凌晨5時許，進入上開戊○○所有之工寮內
    ，並在現場拿取客觀上足以危害人之生命、身體而可供作兇
    器使用之剪刀1把（未扣案），竊得戊○○所有之帳篷1組及
    銅線。得手後，復載往上開魏坤源經營之資源回收場，以11
    00元之價格出售給不知情之魏坤源。
(四)、於96年11月13日日間某時，在臺中縣東勢鎮○○路176之2號
    為丁○○所經營之小吃部，持自備之客觀上足以危害人之生
    命、身體而可供作兇器使用之剪刀1把（未扣案），毀壞門
    上上鎖鐵片之安全設備，並侵入該處（侵入住宅部分未據告
    訴），竊得電視機1臺、喇叭2個、DVD播放器1臺、VCD播放
    器1臺，得手後載往其臺中縣東勢鎮○○街慶成二巷2號之住
    處，供自己使用。
(五)、於96年11月15日凌晨5時許，在臺中縣新社鄉○○○段上水
    底寮小段417之995地號土地處，持自備之客觀上足以危害人
    之生命、身體而可供作兇器使用之菜刀1把（未扣案），破
    壞工寮後門鎖，進入甲○○位於該處之工寮，並竊得DVD播
    放器1臺及VCD播放器2臺，得手後載往其臺中縣東勢鎮○○
    街慶成二巷2號之住處，供自己使用。
    嗣經警清查永勝資源回收場買入登記簿，始循線查訪丙○○
    ，丙○○在警員尚未知悉其上開犯罪事實前，主動向警員自
    首，並在其臺中縣東勢鎮○○街慶成二巷2號2樓住處內，由
    警員起獲上開竊得之電視機1臺、DVD播放器2臺、VCD播放器
    2 臺、喇叭2個、銀項鍊2條、鑲紅寶石戒指1只、鑲寶石之
    銀戒指1只及帳篷1組。
二、案經丙○○自首及臺中縣警察局東勢分局報請臺灣臺中地方
    法院檢察署檢察官偵查起訴。
    理    由
一、訊據被告丙○○對於上開犯罪事實坦承不諱，核與被害人乙○○、戊○○、丁○○、甲○○分別於警詢、偵查中證述之
    情節相符，並據證人徐強、魏坤源於警詢時證述屬實，復有
    扣押物品目錄表2份、贓物認領保管單4份、金都銀樓金飾買
    入登記簿影本1份、舊貨（資源回收）業買入登記簿影本2份
    、照片12張在卷可稽。查被告竊取如犯罪事實欄所示之財物
    ，其有為自己不法所有之意圖；又其在實行犯罪事實欄編號
    (三)、(四)、(五)所示犯罪行為時，所攜帶使用之剪刀及菜刀，均
    屬銳利之物，在客觀上足以危害人之生命、身體，係屬兇器
    。被告之自白核與事實相符，事證明確，其犯行洵堪認定。
二、核被告就犯罪事實欄一、(一)、(二)所為，均係犯刑法第320 條
    第1項之竊盜罪；就犯罪事實欄一、(三)所為，係犯刑法第321
    條第1項第3款之攜帶兇器竊盜罪；另就犯罪事實欄一、(四)、
    (五)所為，均係犯刑法第321條第1項第2款、第3款之攜帶兇器
    、毀壞安全設備竊盜罪。被告在警員尚未知悉其上開犯罪事
    實前，主動向警員出上開犯罪事實，應認符合自首之要件，
    爰依刑法第62條前段之規定減輕其刑。查被告曾於95年間因
    違反毒品危害防制條例案件，經本院判處有期徒刑6月確定
    ，於95年2月17日以易科罰金執行完畢，此有臺灣高等法院
    被告前案紀錄表及臺灣臺中地方法院檢察署刑案資料查註紀
    錄表在卷可按，其於前案之有期徒刑執行完畢後，5 年以內
    故意再犯本案有期徒刑以上之罪，係屬累犯，應依刑法第47
    條第1項之規定加重其刑。並先加重後減輕其刑。被告先後5
    次竊盜犯行，犯意各別，行為不同，應予分論併罰。爰審酌
    被告犯罪之動機、目的、手段、其品行及智識程度、犯罪所
    生之損害、及其自首犯行，態度良好，已具悔意等一切情狀
    ，分別量處如主文所示之刑，並定其應執行之刑。又扣案之
    螺絲起子2支及鐵鋸1支，非被告丙○○犯上開竊盜犯罪所用
    之物，尚與本案無關，自不予宣告沒收，併此敘明。
據上論斷，應依刑事訴訟法第299條第1項前段，刑法第320條第
1項、第321條第1項第2款、第3款、第62條前段、第47條第1項、
第51條第5款，刑法施行法第1條之1第1項，判決如主文。
本案經檢察官郭景東到庭執行職務。
中    華    民    國    97    年    5     月    20    日
                  刑事第八庭    法  官  簡源希
上為正本係照原本作成。
如不服本判決，應於收受送達後10日內向本院提出上訴書狀（應
敘述具體理由並附繕本）。
上訴書狀如未敘述理由，應於上訴期間屆滿後20日內補提理由書
於本院。
                                書記官  黃雅青
中    華    民    國    97    年    5     月    20    日
附錄論罪科刑法條：
刑法第320條第1項
意圖為自己或第三人不法之所有，而竊取他人之動產者，為竊盜
罪，處5年以下有期徒刑、拘役或5百元以下罰金。
刑法第321條第1項
犯竊盜罪而有左列情形之一者，處6月以上5年以下有期徒刑：
二、毀越門扇、牆垣或其他安全設備而犯之者。
三、攜帶兇器而犯之者。


司法院資訊處製作；財團法人民間司法改革基金會備份。
